【裁判字號】    90,毒抗,442
【裁判日期】    900820
【裁判案由】    毒品危害防制條例
【裁判全文】
臺灣高等法院刑事裁定                              九十年度毒抗字第四四二號
    抗  告  人
    即受處分人  甲○○
右抗告人因毒品危害防制條例案件，不服台灣桃園地方法院民國九十年四月十六日裁
定(九十年度毒聲字第一七一七號)，提起抗告，本院裁定如左：
    主  文
抗告駁回。
    理  由
一、原裁定意旨略稱：檢察官以受處分人甲○○前因施用毒品案件，曾經原審法院於
    民國八十九年十一月二十二日以八十九年度毒聲字第七二九０號裁定受處分人停
    止戒治，所餘戒治期間並宣付保護管束，惟受處分人竟於保護管束期間，又再度
    非法施用第二級毒品安非他命，嗣於九十年三月八日受處分人向台灣板橋地方法
    院檢察署觀護人報到，經該署觀護人採集其尿液送驗結果，呈有安非他命之陽性
    反應，此有昭信科技顧問股份有限公司濫用藥物陽性檢體檢驗報告可證，受處分
    人違反保護管束應遵守事項之情節已核屬重大，依毒品危害防治條例第二十二條
    第二項、第二十條第四項及行政程法第一百零三條第一項第五款之規定，聲請撤
    銷停止戒治，令入戒治處所施以強制戒治，經核屬實，爰裁定將受處分人送戒治
    處所施以強制戒治等語。
二、抗告人即受處分人甲○○對於上開犯行矢口否認，辯稱：伊自從受戒治完後已決
    心戒除惡習，不再使用毒品，然因伊從事土木工程，每日均飲用維士比加維大力
    ，可能導致尿液呈安非他命陽性反應云云。惟查：
  (一)受處分人前曾於八十八年間因施用第二級毒品安非他命，經原審法院以八十九年
    度毒聲字第三八九八號裁定送觀察、勒戒後，有繼續施用毒品之傾向，由原審法
    院於八十九年六月十九日以八十九年度毒聲字第四一四六號裁定施以強制戒治，
    而於強制戒治中處遇成效合格，經原審法院於八十九年十一月二十二日以八十九
    年度毒聲字第七二九０號裁定停止戒治，交付保護管束，此有台灣桃園地方法院
    被告前案記錄表及台灣板橋地方法院檢察署檢察官執行保護管束指揮書各一件附
    卷可按。是受處分人於本件台灣桃園地方法院九十年四月十六日裁定撤銷停止戒
    治，令入戒治處所施以強制戒治前，仍在停止戒治，交付保護管束中。
  (二)又受處分人於九十年三月八日十時七分許為台灣板橋地方法院檢察署觀護人所採
    集之尿液，經送昭信科技顧問股份有限公司以酵素免疫分析篩檢後，呈安非他命
    類陽性反應，再經器相層析質譜儀確認，有該公司濫用藥物陽性檢體檢驗報告一
    紙在卷可稽，經本院將前開尿液送請法務部調查局複驗，經該局以螢光偏極免疫
    分析法、氣相層析質譜儀分析法再為精密確認，檢驗結果認該尿液中呈甲基安非
    他命陽性反應，且排除偽陽之可能性，此有該局九十年八月七日九十陸(一)字第九
    ００四三九五八鑑驗通知書一紙在卷可稽。因甲基安非他命經口服投與後約百分
    之七十於二十四小時內自尿中排出，約百分之九十於九十六小時內自尿中排出，
    惟由於目前國內尿液中甲基安非他命之檢驗僅為鑑定是否呈陽性反應，尚未定其
    含量，且甲基安非他命之成分檢出與其投與方式、投與量、個人體質、採尿時間
    與檢測儀器之精密度等多因素有關，因此僅憑尿液中呈安非他命陽性反應，並無
    法確實推算吸時時間距採集時間之長短，然最長可能不會超過四日，此業經行政
    院衛生署藥物食品檢驗局八十一年二月八日（八一）藥檢壹字第○○一一五六號
    函示明確，故足認被告於右揭採取尿液前回溯九十六小時內某時，曾施用第二級
    毒品安非他命一次。受處分人所辯稱：伊因從事土木工程，每日均飲用維士比加
    維大力，可能導致尿液呈安非他命陽性反應云云。然查：合法上市之維士比及維
    大力飲料，其內容均不含安非他命或可代謝成安非他命之成分，故混合服用後，
    尿液均不致呈安非他命陽性反應，有行政院衛生署管制藥品管理局九十年六月二
    十九日管檢字第九五九五六號函在卷可稽，受處分人前開所辯，顯係卸責矯飾之
    詞，不足採信。
三、查抗告人即受處分人於執行保護管束期間之九十年三月八日十時七分許所採集之
    尿，經送請鑑定後，檢驗出甲基安非他命陽性反應，已如前述，堪認受處分人於
    採尿前之九十六小時內確有施用第二級毒品安非他命無訛。原審因以認定受處分
    人有於保護管束期間施用第二級毒品，依毒品危害防治條例第二十二條第二項之
    規定裁定抗告人應撤銷停止戒治，令入戒治處所施以強制戒治，其認事用法，核
    無違誤，抗告人仍執前開理由提起本件抗告，應予駁回。
據上論斷，應依刑事訴訟法第四百十二條，裁定如主文。
中      華      民      國      九十      年      八    月      二十    日
                            臺灣高等法院刑事第六庭
                                審判長法官  陳  春  秋
                                      法  官  王  麗  莉
                                      法  官  徐  培  元
右正本證明與原本無異。
不得再抗告。
                                      書記官  秦  仲  芳
中      華      民      國      九十     年    八     月     二十       日


司法院資訊處製作；財團法人民間司法改革基金會備份。
